【裁判字號】    97,訴,998
【裁判日期】    970327
【裁判案由】    搶奪等
【裁判全文】
臺灣板橋地方法院刑事判決               97年度訴字第998號
公  訴  人  臺灣板橋地方法院檢察署檢察官
被      告  乙○○
右列被告因搶奪等案件，經檢察官提起公訴(97年度偵字第5982
號），被告於準備程序進行中就被訴事實為有罪之陳述，經告知
簡式審判程序之旨，並聽取當事人之意見後，本院裁定由受命法
官獨任進行簡式審判程序，並判決如下：
    主  文
乙○○竊盜，累犯，處有期徒刑陸月；又意圖為自己不法之所有
，而搶奪他人之動產，累犯，處有期徒刑壹年貳月。應執行有期
徒刑壹年陸月。
    事  實
一、本件除更正被告乙○○之前科：「被告乙○○於民國93年間
    因搶奪罪等案件，經本院判處有期徒刑1 年6 月，經臺灣高
    等法院駁回上訴確定，又於94年間因搶奪罪案件，經本院判
    處有期徒刑2 年，前開二罪經定其應執行刑為有期徒刑3 年
    4 月，於96年4 月2 日假釋出獄，嗣經減刑，於96年7 月16
    日保護管束期滿執行完畢」，及證據清單編號五部分更正為
    「贓物認領保管單各乙紙」外，其餘犯罪事實及證據均引用
    如附件檢察官起訴書所載。
二、核被告所為，係犯刑法第320 條第l 項之竊盜罪及同法第32
    5 條第1 項之搶奪罪。又其上開所犯二罪，犯意各別，行為
    互異，應予分論併罰。又被告有如事實欄所載之前科紀錄，
    此有臺灣高等法院被告全前案紀錄表附卷為證，是被告受有
    期徒刑執行完畢，五年內再犯本件有期徒刑以上之本罪，為
    累犯，應依刑法第47條第1 項之規定加重其刑。爰審酌被告
    正值青年，不思向上，竟竊盜他人機車後，搶奪財物，行為
    實屬不該，然被告犯後坦承犯行，尚有悔意，態度良好等一
    切情狀，量處如主文所示之刑，並定其應執行刑，以資懲儆
    。至被告用以竊盜車輛所用之自備鑰匙，因未扣案，訊以被
    告亦供稱當時警察來時並未查扣，且目前該鑰匙已不見了等
    語，是該鑰匙既已滅失，本案自無從併予宣告沒收，附此敘
    明。
三、末按被告除所犯為死刑、無期徒刑、最輕本刑為三年以上有
    期徒刑之罪或高等法院管轄第一審案件者外，於第一次審判
    期日前之準備程序進行中，被告先就被訴事實為有罪之陳述
    時，審判長得告知被告簡式審判程序之旨，並聽取當事人、
    代理人、辯護人及輔佐人之意見後，裁定進行簡式審判程序
    ，刑事訴訟法第273 條之1 第1 項定有明文。查公訴人就被
    告涉犯竊盜、搶奪等罪嫌向本院提起公訴，而被告於準備程
    序中就被訴事實為有罪之陳述，且其所犯係死刑、無期徒刑
    、最輕本刑為三年以上有期徒刑以外之罪，經法官告知簡式
    審判程序之旨，並聽取公訴人、被告之意見後，本院爰依首
    揭規定，合議裁定由受命法官獨任進行簡式審判程序，附予
    敘明。
據上論斷，應依刑事訴訟法第299 條第1 項前段、第273 條之1
第1 項、第310 條之2 ，刑法第320 條第1 項、第325 條第1 項
、第47條、第51條第5款，判決如主文。
本案經檢察官丁○○到庭執行職務。
中    華    民    國    97    年    3     月    27    日
                  刑事十一庭    法  官  徐蘭萍
以上正本證明與原本無異
如不服本判決應於送達後10日內向本院提出上訴狀
                                書記官  莊川億
中    華    民    國    97    年    3     月    28    日
中華民國刑法第320條
（普通竊盜罪、竊佔罪）
意圖為自己或第三人不法之所有，而竊取他人之動產者，為竊盜
罪，處 5 年以下有期徒刑、拘役或 5 百元以下罰金。
意圖為自己或第三人不法之利益，而竊佔他人之不動產者，依前
項之規定處斷。
前二項之未遂犯罰之。
中華民國刑法第325條
（普通搶奪罪）
意圖為自己或第三人不法之所有，而搶奪他人之動產者，處 6 月
以上 5 年以下有期徒刑。
因而致人於死者，處無期徒刑或 7 年以上有期徒刑，致重傷者，
處 3 年以上 10 年以下有期徒刑。
第 1 項之未遂犯罰之。
附件：
┌────────────────────────────────┐
│臺灣板橋地方法院檢察署檢察官起訴書                              │
│                                      97年度偵字第5982號        │
│    被      告  乙○○  男  28歲（民國○○年○月○○日生）           │
│                        籍設臺北縣板橋市○○路216巷2弄32        │
│                            號4樓                               │
│                        （現羈押於臺灣臺北看守所）              │
│                        國民身分證統一編號：Ｚ000000000號        │
│    選任辯護人  林契名律師                                      │
│                                                                │
│上列被告因搶奪等案件，已經偵查終結，認應該提起公訴，茲將        │
│犯罪事實及證據並所犯法條分敘如下：                              │
│        犯罪事實                                                │
│一、乙○○（其所涉民國96年4月6日、96年6月5日、96年9 月12        │
│    日、97年1月15日、97年2月4 日之搶奪犯行，另為不起訴處        │
│    分）前因搶奪案件，經臺灣板橋地方法院93年度訴字第1571        │
│    號判處應執行有期徒刑 1年6月，嗣於94年3月24日確定；又        │
│    因搶奪案件，經臺灣板橋地方法院 94年度訴字第156號判處        │
│    有期徒刑2年，嗣於 94年5月9日確定，以上二罪接續執行，        │
│    於96年12月2日縮短刑期執行完畢。詎仍不知悔改，復意圖         │
│    為自己不法之所有，於97年2月1日19 時許，在臺北縣板橋         │
│    市○○路之民生橋下，趁四下無人注意之際，以自備鑰匙竊        │
│    取丙○○所有之車牌號碼FVJ-661號普通重型機車乙台（引         │
│    擎號碼4CW-422021號），得手後騎乘上開所竊機車，沿途尋        │
│    覓可以搶奪財物之對象；嗣於同日19 時30分許，行經臺北         │
│    縣板橋市○○路○段70巷口，見戊○○獨自一人行走，認有         │
│    機可趁，乃將所騎乘之機車挨近該婦人，並趁其不及抗拒之        │
│    際，出手搶奪戊○○所有之Louis Vuitton背包乙個（內有         │
│    黑色錢包1個、行動電話1支、現金新台幣【下同】4600元及        │
│    國民身分證、健保卡、中國信託信用卡、花旗銀行信用卡各        │
│    1張），得手後即騎乘上開機車加速逃逸。嗣經警於97年2月        │
│    6日15時許，在臺北縣板橋市○○路216巷2弄32號4樓查獲，        │
│    並於臺北縣板橋市○○路○段226巷6弄7號樓梯間起獲上開          │
│    Louis Vuitton背包乙個（已發還戊○○）及車牌號碼FVJ-         │
│    661號普通重型機車乙台（已發還丙○○）。                     │
│二、案經臺北縣政府警察局海山分局報告偵辦。                      │
│        證據並所犯法條                                          │
│一、證據清單及待證事實：                                        │
│┌──┬───────────┬────────────┐      │
││編號│證據清單              │待證事實                │      │
│├──┼───────────┼────────────┤      │
││1   │被告乙○○於警詢時及偵│上開犯罪事實。          │      │
││    │查中之自白。          │                        │      │
│├──┼───────────┼────────────┤      │
││2   │被害人戊○○於警詢及偵│被告上開搶奪之事實。    │      │
││    │查時之指述。          │                        │      │
│├──┼───────────┼────────────┤      │
││3   │被害人丙○○於警詢時之│被告上開竊盜之事實。    │      │
││    │指述。                │                        │      │
│├──┼───────────┼────────────┤      │
││4   │現場照片。            │上開犯罪事實。          │      │
│├──┼───────────┼────────────┤      │
││5   │贓物認領保管單乙紙。  │被告所竊得之重型機車乙台│      │
││    │                      │及背包乙個，業經被害人廖│      │
││    │                      │建瑋及戊○○領回之事實。│      │
│└──┴───────────┴────────────┘      │
│                                                                │
│二、核被告所為，係犯刑法第320條第1項之竊盜罪嫌、同法第32        │
│    5條第1項之搶奪罪嫌。其所犯上開二罪間，犯意各別，罪名        │
│    不同，請予分論併罰。不另論罪。又被告因搶奪案件，經臺        │
│    灣板橋地方法院 93年度訴字第1571號判處應執行有期徒刑1        │
│    年6月，嗣於94年3月24日確定；又因搶奪案件，經臺灣板橋        │
│    地方法院94年度訴字第156號判處有期徒刑2年，嗣於94 年5        │
│    月9日確定，以上二罪接續執行，於96年12月2日縮短刑期執        │
│    行完畢之事實，有法務部刑案資料查註紀錄表在卷可按，被        │
│    告於5年以內故意再犯本件有期徒刑以上之罪嫌，為累犯，         │
│    請依刑法第47條之規定加重其刑。另請審酌被告前有多次搶        │
│    奪之前案紀錄，猶不知悛悔，且適值壯年，竟不思努力工作        │
│    ，而竊取機車搶奪路人財物，影響社會秩序等情，量處有期        │
│    徒刑３年，以示警惕。                                        │
│三、依刑事訴訟法第251條第1項提起公訴。                          │
│    此    致                                                    │
│臺灣板橋地方法院                                                │
│中    華    民    國    97    年    3     月    6     日        │
│                              檢  察  官  甲  ○  ○            │
│本件正本證明與原本無異                                          │
│中    華    民    國    97    年    3     月    10    日        │
│                              書  記  官                        │
│附錄本案所犯法條全文                                            │
│                                                                │
└────────────────────────────────┘


司法院資訊處製作；財團法人民間司法改革基金會備份。
